最　高　行　政　法　院　裁　定
　　　　　　　　　　　　　　　　　　 96年度裁字第02706號
上　訴　人　甲○○
訴訟代理人　丙　○
被 上訴 人　臺中縣清水地政事務所
代　表　人　乙○○
上列當事人間因時效取得地上權事件，上訴人對於中華民國95年
6月7日臺中高等行政法院95年度訴字第176號判決，提起上訴，
本院裁定如下：
　　主  文
上訴駁回。
上訴審訴訟費用由上訴人負擔。
　　理  由
一、按對於高等行政法院判決之上訴，非以其違背法令為理由，
    不得為之，行政訴訟法第242條定有明文。又提起上訴，應
    以上訴狀表明上訴理由並應添具關於上訴理由之必要證據，
    復為同法第244條第1項第4款及第2項所明定。是當事人提起
    上訴，如以原審判決有不適用法規或適用不當為理由時，其
    上訴狀應有具體之指摘，並揭示該法規之條項或其內容；如
    以原審判決有同法第243條規定所列各款情形之當然違背法
    令為理由時，其上訴狀應揭示合於該款之事實，及依訴訟資
    料合於該違背法令之具體事實。如上訴狀未依此項方法表明
    ，或其所表明者，顯與上開法條規定之情形不相合時，即難
    認為已對原審判決之違背法令有具體之指摘，其上訴自難認
    為合法。
二、上訴意旨略謂：上訴人及家父丙○約於20年前經口頭告知
    系爭臺中縣大肚鄉○○村○○路○段638號建地，在他人之自
    治段744及745地號土地上，當時所有權人中國國民黨於民國
    74年1月9日將745地號土地從744地號土地分割出，家父丙○
    即變易占有，以行使地上權之意使用大肚鄉○○段744及745
    地號土地，為大肚鄉○○路○段638地號建物之部分基地，而
    上訴人是以繼受人之身分，請求將占有人之時效合併計算。
    另638號建物為日據時代即有之建物，中國國民黨非公法人
    ，744地號分區為機關用地為不當之分區，而且係土地法及
    都市計畫法未實施之既有建物，上訴人公然、和平、持續不
    間斷使用至今達20年以上，依土地法第83條規定，仍得繼續
    從來之使用，應無違反使用管制法令一事，原審未加詳查而
    為判決，即屬違法云云。惟核其上訴理由狀所載內容，係就
    原審取捨證據、認定事實之職權行使，指摘原判決不當，而
    非具體表明合於不適用法規、適用法規不當、或合於行政訴
    訟法第243條第2項所列各款之情形，難認對原判決之如何違
    背法令已有具體之指摘。依首揭說明，應認其上訴為不合法
    ，予以駁回。
三、據上論結，本件上訴為不合法，依行政訴訟法第249條第1項
    前段、第104條、民事訴訟法第95條、第78條，裁定如主文
    。
中　　華　　民　　國　　96　　年　　11　　月　　15　　日
                  第二庭審判長法  官　鄭　淑　貞
                              法  官  黃　合　文
                              法  官　吳　明　鴻
                              法  官　鄭　小　康
                              法  官　帥　嘉　寶
以  上  正  本  證  明  與  原  本  無  異
中　　華　　民　　國　　96　　年　　11　　月　　19　　日
　　　　　　　　　　　　　　　書記官　蘇　金　全
